臺灣臺南地方法院刑事判決
110年度易字第841號
公  訴  人  臺灣臺南地方檢察署檢察官
被      告  邱仕憲




上列被告因侮辱案件，經檢察官提起公訴（110年度偵字第11495
號），本院依簡式審判程序判決如下：
    主  文
邱仕憲犯公然侮辱罪，處罰金新臺幣參仟元，如易服勞役，以新
臺幣壹仟元折算壹日。
    事實及理由
一、本件犯罪事實、證據除增列被告邱仕憲於本院審理中之自白
    外，均引用起訴書之記載（如附件）。
二、本件係經被告有罪之陳述，而經本院裁定以簡式審判程序加
    以審理，依據刑事訴訟法第二百七十三條之二規定排除嚴格
    證據調查；並依同法第三百十條之二準用第四百五十四條之
    規定製作略式判決書，先予敘明
三、按刑法第三百零九條第一項之公然侮辱罪，係指對人詈罵、
    嘲笑、侮蔑，其方法並無限制，不問以文字、言詞、態度、
    舉動，只須以公然方式為之，而足使他人在精神上、心理上
    有感受難堪或不快之虞，足以減損特定人之聲譽、人格及社
    會評價即足（司法院院解字第三八０六號解釋意旨參照）。
    又「侮辱」係以使人難堪為目的，直接以言語、文字、圖畫
    或動作，表示不屑、輕蔑或攻擊之意思，足以對於個人在社
    會上所保持之人格及地位，達貶損其評價之程度而言。查被
    告以上揭用語辱罵告訴人，以一般社會智識之人理解，顯係
    污辱及貶損評價之意。核被告所為，係犯刑法第三百零九條
    第一項之公然侮辱罪。爰審酌被告因其父與告訴人丁芳婷 
    發生車禍糾紛未能控制情緒之犯罪動機、無前科、侮辱言詞
    內容、告訴人拒絕民事和解，兼衡其犯後態度及自陳學經歷
    、生活狀況等一切情狀，量處如主文所示之刑，並諭知易服
    勞役之折算標準。
據上論斷，依刑事訴訟法第二百九十九條第一項前段、第二百七
十三條之一第一項、第二百八十四條之一、第三百十條之二，刑
法第三百零九條第一項、第四十二條第三項前段，刑法施行法第
一條之一，判決如主文。
本案經檢察官吳維仁提起公訴，檢察官謝欣如到庭執行職務。　
中　　華　　民　　國　　110 　年　　10　　月　　25　　日
　　　　　　　　　刑事第五庭    法　官　鍾邦久
以上正本證明與原本無異。
如不服本判決應於收受本判後20日內向本院提出上訴書狀，並應
敘述具體理由。其未敘述上訴理由者，應於上訴期間屆滿後20日
內向本院補提理由書狀（均須按他造當事人之人數附繕本）「切
勿逕送上級法院」。
  　　　　　　　　　　　　　　　書記官　黃憶筑
中　　華　　民　　國　　110 　年　　10　　月　　25　　日
附錄本案論罪科刑法條全文：
中華民國刑法第309條：
公然侮辱人者，處拘役或 9 千元以下罰金。
以強暴犯前項之罪者，處 1 年以下有期徒刑、拘役或 1 萬 5
千元以下罰金。
附件：
臺灣臺南地方檢察署檢察官起訴書
                                    110年度偵字第11495號
　　被　　　告　邱仕憲　

上列被告因妨害名譽案件，已經偵查終結，認應提起公訴，茲將
犯罪事實及證據並所犯法條分敘如下：
　　　　犯罪事實
一、邱仕憲之父邱建仁於民國110年3月18日11時許，在臺南市安
    平區平通路與華平路之交岔路口，與丁芳婷因車禍事故發生
    糾紛，詎邱仕憲竟基於公然侮辱之犯意，口出「幹你娘」（
    臺語）辱罵丁芳婷，足以貶損丁芳婷之名譽、人格及社會評
    價。嗣經丁芳婷以行車紀錄器錄影蒐證，並報警處理。
二、案經丁芳婷訴由臺南市政府警察局第四分局報告偵辦。
　　　　證據並所犯法條
一、證據清單：
編號 證據名稱 待證事實 1 被告邱仕憲於警詢時及偵查中之供述 被告於上揭時、地確有口出「幹你娘」（臺語）。 2 告訴人丁芳婷於警詢時及偵查中之指訴 全部犯罪事實 3 告訴人錄影蒐證光碟1片、本署勘驗報告1份 被告於上揭時、地，口出上開「幹你娘」字眼之事實。 
二、被告雖矢口否認有公然侮辱之犯行，辯稱：我當時對著我弟
    弟說的，我們當時是走過去看告訴人的傷勢，是在發牢騷，
    並非侮辱告訴人云云。經查，上開犯罪事實，業據告訴人指
    訴歷歷，並有錄影蒐證光碟及本署勘驗報告附卷可查，按以
    最粗鄙之語言在公共場所向特定之人辱罵時，倘為其他不特
    定人可以聞見之情形，而其語言之含義，又足以減損該特定
    人之聲譽者，自應成立刑法第309條第1項之罪（司法院院字
    第1863號解釋參照）。觀諸被告所使用之「幹你娘」等語，
    係屬貶損他人社會評價之用語，且本件由告訴人提出之錄影
    對話內容，被告於口出上開「幹你娘」之言詞後，告訴人欲
    據理力爭，被告卻仍以「轉彎是怎樣？」回應，顯見被告說
    話對象為告訴人無訛，被告在情緒不滿之情形下，回罵告訴
    人，依當時客觀情境，應屬針對告訴人而為之攻擊性言詞，
    顯非僅是發語詞或語助詞之口頭禪，依照一般社會通念，被
    告上開言詞實已貶損告訴人之尊嚴及評價，而使告訴人感到
    難堪與屈辱，難謂被告並無侮辱告訴人之犯意。是被告上開
    所辯，難以採信，其犯嫌堪以認定。
三、核被告所為，係犯刑法第309條第1項之公然侮辱罪嫌。
四、依刑事訴訟法第251條第1項提起公訴。
　  此　致
臺灣臺南地方法院
中　　華　　民　　國　 110　　年　　8 　　月　　31　　日
　　　　　　　　　　　　　　　檢察官  吳  維  仁
本件證明與原本無異
中　　華　　民　　國　 110　　年　　9 　　月　　2 　　日
　　　　　　　　　　　　　　　書記官  黃  琳  琳